【裁判字號】    99,上易,571
【裁判日期】    990324
【裁判案由】    傷害等
【裁判全文】
臺灣高等法院刑事判決                 99年度上易字第571號
上  訴  人
即  被  告  乙○○
上列上訴人因傷害等案件，不服臺灣臺北地方法院98年度易字第
3112號，中華民國98年12月14日第一審判決（起訴案號：臺灣臺
北地方法院檢察署98年度偵字第15718號），提起上訴，本院判
決如下：
    主  文
上訴駁回。
    理  由
一、按不服地方法院之第一審判決而上訴者，應向管轄第二審之
    高等法院為之；上訴書狀應敘述具體理由；第二審法院認為
    上訴書狀未敘述理由或上訴有第362條前段情形，應以判決
    駁回之。但其情形可以補正而未經原審法院命其補正者，審
    判長應定期間先命補正，刑事訴訟法第361條第1、2項、第3
    67條明文規定。而所謂不服第一審判決提起上訴之具體理由
    ，必係依據卷內既有訴訟資料或提出新事證，指摘或表明第
    一審判決有何採證認事、用法或量刑等足以影響判決本旨之
    不當或違法，而構成應予撤銷之具體事由，始克當之（例如
    ：依憑證據法則具體指出所採證據何以不具證據能力，或依
    憑卷證資料，明確指出所為證據證明力之判斷如何違背經驗
    、論理法則）；倘僅泛言原判決認定事實錯誤、違背法令、
    量刑失之過重或輕縱，而未依上揭意旨指出具體事由，或形
    式上雖已指出具體事由，然該事由縱使屬實，亦不足以認為
    原判決有何不當或違法者（例如：對不具有調查必要性之證
    據，法院未依聲請調查亦未說明理由，或援用證據不當，但
    除去該證據仍應為同一事實之認定），皆難謂係具體理由，
    俾與第二審上訴制度旨在請求第二審法院撤銷、變更第一審
    不當或違法之判決，以實現個案救濟之立法目的相契合，並
    節制濫行上訴（最高法院97年度台上字第892號判決意旨參
    照）。至於其理由是否具體，則屬第二審法院審查之範圍，
    亦不在命補正之列，亦即上訴書狀已記載理由，並有具體之
    敘述時，其上訴既屬合法，第二審法院固應就其理由之是否
    可取，為實體之審理及判斷；如認其上訴書狀雖記載理由，
    但並未具體敘述時，則無須再命補正，可逕認其上訴不合法
    ，以判決駁回之（最高法院97年度台上字第3889號判決意旨
    參照）。又刑罰之量定，為法院得依職權自由裁量之事項，
    苟於法定刑度之內，予以量定，且客觀上並無明顯濫權之情
    形者，自不容當事人任憑主觀意見，指摘其違法、失當。是
    原判決倘就如何量定其宣告刑之理由，已經敘明審酌之因素
    ，被告卻置之不顧，僅泛詞指摘量刑過重，而未提出證據資
    料以供審查，難認為其理由已經明確、具體，自無從動搖原
    判決，而使上級審法院將之撤銷或變更，所提上訴，即非適
    法。
二、經查，本件上訴人即被告乙○○不服原審判決，於民國（下
    同）99年1月13日提起上訴，然其上訴狀僅泛稱上訴理由另
    狀補呈云云，嗣於上訴期間屆滿後經原審函請補提上訴理由
    狀，被告雖於同年2月2日補提上訴理由狀，然其內容僅稱不
    服原判決量刑等語，復經原審書記官於同年月3日電告被告
    上訴應敘明具體理由，不能僅聲明不服原審量刑等情，經被
    告答以會另以書狀敘明不服之具體理由等語，惟被告迄今仍
    未補提上訴理由書，亦未提出任何證據資料以供法院審查，
    有原審法院99年1月19日北院隆刑公98易字第3112號函文、9
    9年2月3日公務電話紀錄表在卷可稽。經查，原判決就被告
    犯罪情節，已在事實欄明白認定及於理由欄詳加論斷，認本
    件犯罪事實，業據證人即告訴人丙○○、甲○○迭於警詢及
    偵查中指述明確，核與證人彭麗萍證述丙○○、甲○○遭傷
    害及恐嚇過程大致相符，並有臺北市立聯合醫院忠孝院區與
    仁愛院區驗傷診斷證明書各1紙及照片7幀附卷可稽在卷。經
    核告訴人丙○○及甲○○之指述與證人彭麗萍之證述情節大
    致相符，且與上開驗傷診斷證明書及照片顯示丙○○、甲○
    ○遭傷害情形一致，堪認被告確有上開傷害及恐嚇犯行等情
    明確，最後敘明審酌被告僅因瓦斯管線遷移費用，即前往告
    訴人上班處所出手傷害及出言恐嚇，衝動行事，不計後果，
    行為不該，復參酌被告前科素行及犯後空言否認未積極悔改
    等一切狀況，分別量處被告傷害人之身體，處有期徒刑三月
    ，如易科罰金，以新臺幣一仟元折算一日；又傷害人之身體
    ，處有期徒刑二月，如易科罰金，以新臺幣一仟元折算一日
    ；又以加害生命、身體之事，恐嚇他人，致生危害於安全，
    處有期徒刑二月，如易科罰金，以新臺幣一仟元折算一日；
    應執行有期徒刑四月，如易科罰金，以新臺幣一仟元折算一
    日，原審就刑罰裁量職權之行使，既未逾越法律所規定之範
    圍，亦無濫用權限之情形，自不得認其量刑有何不當。被告
    上訴既未依卷內既有訴訟資料或提出新事證，指摘或表明原
    審判決有何採證認事、用法或量刑等足以影響判決本旨之不
    當或違法，構成應撤銷之具體事由，顯難認已敘述明確、具
    體之上訴理由，揆諸上開規定，其上訴顯屬違背法律上之程
    式，應予駁回，並不經言詞辯論為之。
據上論斷，應依刑事訴訟法第367條前段、第372條，判決如主文
。
中    華    民    國    99    年    3     月    24    日
                  刑事第十二庭審判長法  官  蔡永昌
                                    法  官  蔡新毅
                                    法  官  吳啟民
以上正本證明與原本無異。
不得上訴。
                                    書記官  顧正榕
中    華    民    國    99    年    3     月    26    日

司法院資訊處製作；財團法人民間司法改革基金會備份。
